臺灣臺中地方法院民事判決
                                    111年度中小字第1063號
原      告  陳弘晏
被      告  許毓珈

上列當事人間請求損害賠償事件，本院於中華民國111年4月29日
言詞辯論終結，判決如下：
    主      文
被告應給付原告新台幣貳佰壹拾捌元。
原告其餘之訴駁回。
訴訟費用新台幣壹仟元由被告負擔。
本判決原告勝訴部分得假執行。
    事實及理由
一、原告主張：被告於民國110年12月6日8時47分許，騎乘車牌
    號碼（下同）MRR-2598號普通重型機車，由台中市南區建國
    北路一段，沿文心南路往三民西路二段方向行駛，行經文心
    南路中山醫學大學附設醫院急診室前，因後車與前車未保持
    隨時可以煞停之距離，前車頭致與前方同向同車道之訴外人
    陳文祥所騎乘之P9K-179號普通重型機車排氣管發生碰撞後
    ，P9K-179號車後車尾（車牌）再碰撞同向在後由原告所騎
    乘其所有之720-NWF號普通重型機車（下稱系爭車輛），致
    系爭車輛毀損。被告依民法第184條第1項及第196條規定，
    自應負損害賠償責任。原告送修估價修復費用共計新台幣（
    下同）4,350元，爰依侵權行為之法律關係提起本件訴訟。
    訴之聲明：被告應給付原告4,350元。
二、原告主張之上開事實，業據其提出機車維修估價單、道路交
    通事故初步分析研判表、現場圖為證，並經本院向臺中市政
    府警察局第三分局調取本件道路交通事故初步分析研判表、
    現場圖、調查報告表、談話紀錄表、現場照片、酒精測定紀
    錄、補充資料表查閱屬實，並為被告到庭所不爭執，堪認原
    告上開之主張為真實。
三、按汽車在同一車道行駛時，除擬超越前車外，後車與前車之
    間應保持隨時可以煞停之距離，道路交通安全規則第94條第
    1項，定有明文。本件被告駕車途經肇事地點，理應保持隨
    時可以煞停之距離，以預防危險之發生，且依當時情形又無
    不能注意情事，竟疏未注意，自後追撞同向在其前方之P9K-
    179號機車，P9K-179號機車再與同向在後之系爭車輛發生碰
    撞，使系爭車輛受損，則被告顯有過失已明。而系爭車輛因
    被告之肇事行為，致受有損害，亦如前述。是被告之過失侵
    權行為與系爭車輛受損間即有相當因果關係。
四、按因故意或過失，不法侵害他人之權利者，負損害賠償責任
    ，民法第184條第1項前段，定有明文。又不法毀損他人之物
    者，應向被害人賠償其物因毀損所減少之價值，民法第 196
    條，亦有明文。而按，物被毀損時，被害人依民法第196 條
    規定請求物被毀損所減少之價額，得以必要之修復費用為估
    定之標準（最高法院77年5月17日77年度第9次民事庭會議決
    議參照）。本件被告既因過失不法毀損系爭車輛，已如上述
    。是揆諸前開規定，自應負侵權行為損害賠償責任，則原告
    以修復金額作為賠償金額，自屬有據。又系爭機車之零件修
    理既係以新零件更換被損之舊零件，是依上說明，自應將零
    件折舊部分予以扣除。查系爭車輛送修支出修理費合計4,35
    0元（全部為零件費用）等情，業據原告陳明在卷，並有原
    告提出機車維修估價單附卷可稽。而依行政院所頒「固定資
    產耐用年數表」及「固定資產折舊率表」之規定，機械腳踏
    車之耐用年數為3年，依定率遞減法每年折舊千分之536，其
    最後1年之折舊額，加歷年折舊累計額，其總和不得超過該
    資產成本原額之10分之9。再參照補充資料表所示，該車係
    於103年5月出廠，直至110年12月6日本件事故發生日止，實
    際使用日數顯已超過3年之耐用年數，關於零件折舊部分應
    受到不得超過10分之9之限制，故應以10分之9計算其折舊，
    以此為計，原告得請求之零件修理費為435元【計算式：4,3
    50×（1－9/10）＝435】。 
五、又按損害之發生或擴大，被害人與有過失者，法院得減輕賠
    償金額，或免除之，民法第217條1項定有明文。經查，本件
    交通事故之發生經過為P9K-179號機車後車尾遭被告車輛自
    後撞擊，而系爭車輛之車前部分，再與前方P9K-179號機車
    發生碰撞，原告未注意保持與前車之安全距離，亦為肇事原
    因，有初步分析研判表可稽。足見，原告對於本件事故之發
    生，亦與有過失，應負50%之過失責任。是依上述比例減輕
    被告賠償金額50%後，被告應賠償金額為218元【計算方式：
    435×50%＝218，元以下四捨五入】。 
六、綜上所述，原告本於民法第184條、第196條侵權行為之法律
    關係，請求被告給付218元，為有理由，應予准許，爰為判
    決如主文第1項所示。逾此範圍之請求，為無理由，應予駁
    回，爰為判決如主文第2項所示。
七、本件係適用小額程序事件，就原告勝訴所為被告敗訴判決部
    分，爰依職權宣告假執行，並確定其訴訟費用額為1,000 元
    （即裁判費1,000元），由被告負擔。
八、本件原告之訴為一部有理由、一部無理由，依民事訴訟法第
    79條、第436條之19第1項、第436條之20，判決如主文。
中　　華　　民　　國　　111 　年　　5 　　月　　4 　　日
                    臺灣臺中地方法院臺中簡易庭
                                法  官  陳添喜
以上為正本係照原本作成。
如不服本判決，應於送達後20日內，以判決違背法令為理由，向
本院提出上訴狀並表明上訴理由（上訴理由應表明一、原判決所
違背之法令及其具體內容；二、依訴訟資料可認為原判決有違背
法令之具體事實），如於本判決宣示後送達前提起上訴者，應於
判決送達後20日內補提上訴理由書（須附繕本）。
中　　華　　民　　國　　111 　年　　5 　　月　　4 　　日

                                  書記官  黃舜民